# 请教陈老师：合并商誉

提问人：kingsen307 时间：2017-12-15 09:53:17
A公司 2011 年 10 月 31 日收购完成B公司，收购价以 2010 年 12 月 31 日的B公司评估价为参考，B公司账面净资产1000W，评估增值500W（固定资产），收购价为1600W， 2010 年 12 月 31 日至 2011 年 10 月 31 日期间B公司账面亏损300W（双方约定该期间B公司的盈利或亏损不在对转让价款进行调整），请问在计算合并商誉时，对于该期间的亏损300W是否需要按照评估增值资产折旧对损益进行调整？

回答人：chenyiwei
需要。但由此形成的额外商誉，在年末进行减值测试时，发生减值的风险很大，除非过渡期间的亏损是正常的、意料之中的亏损，如该企业处于初创期，本来就预计要几年后才能盈利。